臺灣雲林地方法院刑事判決　　　　　　　　　　　　九十二年度簡上字第一四二號
　　上　訴　人　臺灣雲林地方法院檢察署檢察官
　　被　　　告　戊○○
右列上訴人因被告竊盜案件，不服本院虎尾簡易庭九十二年度虎簡字第三０七號中華
民國九十二年九月二十二日刑事簡易判決（聲請案號：九十二年度偵字第三四六二、
三五四二號）提起上訴，並移
度偵字第一００、一二三號），本院管轄之第二審合議庭判決如左：
    主      文
原判決撤銷。
戊○○連續踰越門扇竊盜，處有期徒刑陸月，如易科罰金，以佰元折算壹日。扣案
之機車鑰匙壹支沒收。
    事      實
一、戊○○基於意圖為自己不法所有之概括犯意，連續：
  (一)於民國九十二年八月六日十六時，在雲林縣崙背鄉○○村○○○○段之豬舍旁，
    竊取乙○所有之水溝蓋十五塊，總重一百六十公斤，得手後，以車號UAZ -169號
    機車，運往雲林縣崙背鄉○○路三六○號之資源回收社，售予不知情之廖坤謀（
    另為不起訴處分），得款新台幣（下同）六百四十元。嗣於同日十八時五分許，
    乙○在該資源回收社發現贓物，因而查獲上情。
  (二)於九十二年八月十三日十四時五分，駕駛車號UAZ -169號機車，前往雲林縣崙背
    鄉舊庄村頂厝三一號辛○○之倉庫，竊取辛○○所有之鐵條三百五十條，得手後
    ，置於機車腳踏板，欲離去之際，為辛○○發現，並上前追捕。嗣於頂厝村黃牧
    草田內，遭辛○○及據報到場之員警合力逮捕，因而查知上情。
  (三)於九十二年八月二十六日十三時，在雲林縣崙背鄉○○村○○路十三號庚○○之
    鋁門窗工廠內，竊取庚○○所有之鋁門窗框二面、鋁門材料得手。經庚○○發現
    ，戊○○即將鋁門裝框等物，棄置現場，逕自逃離。
  (四)於九十二年九月十四日十一時四十五分，在雲林縣崙背鄉○○村○○路牛棚內，
    竊取己○○所有之東元牌馬達一顆。經警於同日十二時十分，在雲林縣崙背鄉○○路一二八號前查獲。
  (五)於九十二年十二月二十二日十四時，踰越雲林縣崙背鄉草湖村克明紙廠鐵門，進
    入紙廠餐廳，竊取丙○○所有之鐵製飯桶二座（市價約二千元），白鐵製流理台
    一座（市價約三千元）得手。嗣於同日十七時，將上開贓物運往雲林縣崙背鄉○○村○○路之德勝舊貨商，售予不知情之洪柳陽，欲變賣之際，為警當場查獲。
  (六)於九十二年十二月二十六日十時，在雲林縣崙背鄉阿勸村鹽園一一八之八號前，
    以自備鑰匙，竊取甲○○所有之ZWY -560號輕型機車一部得手。嗣於同日二十二
    時四十分許，為警在雲林縣崙背鄉○○○道五魁段查獲，並扣得機車鑰匙一支。
二、案經雲林縣警察局西螺分局報請臺灣雲林地方法院檢察官聲請簡易判決處刑及移
    送併案。
    理      由
一、右揭事實，業據被告戊○○於警偵及本院均坦承不諱，核與被害人乙○、辛○○
    、己○○、庚○○、丙○○及甲○○指訴情節相符，並有贓物認領保管單五紙、
    照片二十二張在卷可稽，復有機車鑰匙一支扣案可稽。綜上，本件事證明確，被
    告犯行，堪以認定。
二、按刑法第三百二十一條第一項第二款之「門扇」係指門戶、窗扇等阻隔出入之設
    備而言。被告事實(五)犯行部分，係踰越克明紙廠鐵門，進入紙廠餐廳，竊取鐵製
    飯桶等物，核其所為，係犯刑法第三百二十一條第一項第二款之踰越門扇竊盜罪
    ；事實一(一)至(四)、(六)所為，係犯刑法第三百二十條第一項竊盜罪；其先後六次竊
    盜犯行，時間緊接，手法相同，所犯為構成要件相同罪名，顯係基於概括犯意反
    覆為之，為連續犯，應依刑法第五十六條規定，論以情節較重之踰越門扇竊盜罪
    。
三、原審以被告罪證明確，因予論罪科刑，固非無見。惟原審未及就併辦部分犯行審
    理，容有未洽。檢察官上訴意旨，指摘及此，為有理由，自應由本院將原判決撤
    銷改判。爰審酌被告多次犯罪、國中畢業識程度、犯罪動機，及犯罪所生損害程
    度，暨犯後坦承犯行等一切情狀，量處如主文第二項所示之刑，併諭知所處有期
    徒刑，如易科罰金，以三百元折算一日之標準。至事實一(六)查扣之鑰匙一支，係
    被告所有，且供犯罪所用，已據被告供明在卷，應依刑法第三十八條第一項第二
    款規定，宣告沒收之。
四、被告經合法傳喚，無正當理由而不於審判期日到庭，爰依刑事訴訟法第三百七十
    一條規定，不待其陳述，逕行判決，併此敘明。
據上論斷，應依刑事訴訟法第四百五十五條之一第三項、第三百六十九條第一項前段
、第三百六十四條、第三百七十一條、第二百九十九條第一項前段，刑法第五十六條
、第三百二十一條第一項第二款、第四十一條第一項前段、第三十八條第一項第二款
，罰金罰鍰提高標準條例第二條，判決如主文。
本案經檢察官丁○○到庭執行職務。
中      華      民      國      九十三      年    三    月    三十一    日
                                         臺灣雲林地方法院刑事第二庭
                 審判長法  官  林  輝  煌
                                                   法  官  陳  定  國
                                                   法  官  柯  志  民
右正本證明與原本無異。
不得上訴。
                                                   書記官  魏  輝  碩
中      華      民      國      九十三      年    三    月    三十一    日
附錄法條：
刑法第三百二十一條
犯竊盜罪而有左列情形之一者，處六月以上、五年以下有期徒刑：
一  於夜間侵入住宅或有人居住之建築物、船艦或隱匿其內而犯之者。
二  毀越門扇、牆垣或其他安全設備而犯之者。
三  攜帶兇器而犯之者。
四  結夥三人以上而犯之者。
五  乘火災、水災或其他災害之際而犯之者。
六  在車站或埠頭而犯之者。
前項之未遂犯罰之。
